【裁判字號】    96,易,1155
【裁判日期】    970131
【裁判案由】    竊盜
【裁判全文】
臺灣屏東地方法院刑事判決              96年度易字第1155號
公  訴  人  臺灣屏東地方法院檢察署檢察官
被      告  甲○○
上列被告因竊盜案件，經檢察官提起公訴（96年度偵字第7496號
），被告於本院準備程序中就被訴事實為有罪之陳述，經本院裁
定依簡式審判程序審理，判決如下：
    主  文
甲○○犯如附表所示之罪，各處如附表所示之刑。應執行有期徒
刑壹年貳月，扣案之剪刀壹支沒收。
    事  實
一、甲○○前於民國94年間因竊盜案件，經本院以94年度簡上字
    第100 號判決判處拘役50日確定，於94年12月13日易科罰金
    執行完畢；又於96年間因竊盜案件，經本院分別以96年度簡
    字第975 號及96年度易字第737 號判決各判處有期徒刑6 月
    確定，於待執行中，詎仍不知悔改，基於意圖為自己不法所
    有之犯意，分別依如附表所示之時間、地點，以如附表編號
    1 、2 、4 所示徒手或如附表編號3 所示攜帶其所有足供兇
    器使用之剪刀1 支等竊盜方式，先後竊取戊○○、乙○○、
    屏東縣立體育館（管理人丁○○）、丙○○等人之財物（所
    竊財物均詳如附表所示），共計4 件。嗣於(1)96年11月19日
    14時許許，為警依甲○○遺留於附表編號1 所示地點之車號
    P5J- 591號重型機車，通知甲○○到場而查獲如附表編號1
    所示之竊盜犯行；(2)再於同年11月23日9 時30分許，騎乘如
    附表編號2 所示竊得乙○○所有之車號CHX-451 號重型機車
    ，載運如附表編號3 、4 所示竊得之消防帶接水頭6 個、噴
    水頭1 個及泵浦1 台，前往設於屏東市○○路151 巷53弄21
    號資源回收場變賣時，為警當場查獲，並扣得車號CHX-451
    號重型機車1 輛（已發還乙○○）、消防帶接水頭6 個及噴
    水頭1 個（已發還管理人丁○○）、泵浦1 台（已發還丙○○）及其所有之剪刀1 支。
二、案經屏東縣警察局移送及屏東縣警察局屏東分局報告臺灣屏
    東地方法院檢察署檢察官偵查起訴。
    理  由
一、本案被告甲○○所犯為死刑、無刑徒刑或最輕本刑為3 年以
    上有期徒刑以外之罪，其於準備程序中就被訴事實為有罪之
    陳述，經法官告知簡式審判程序之旨，並聽取公訴人之意見
    後，依刑事訴訟法第273 條之1 第1 項規定，裁定進行簡式
    審判程序，合先敘明。
二、上揭事實業據被告甲○○迭於警詢、偵訊及本院審理中供認
    不諱，核與證人即被害人戊○○、丙○○於警詢中之證述、
    證人乙○○、證人即屏東縣立體育場管理人丁○○於警詢、
    偵訊中之供述及證人即上開資源回收場負責人洪正義於警詢
    中之證述均相一致符，復有警製刑案現場測繪圖1 紙、車籍
    查詢基本資料詳細畫面2 紙、車輛尋獲電腦輸入單1 紙、贓
    物認領保管單3 紙、照片4 幀、數位輸出列印照片24幀等在
    卷可按，是本件事證明確，被告犯行堪以認定。
三、查被告甲○○行竊所用之剪刀1 支，係屬尖銳之金屬製品，
    ，於客觀上具有危險性，足對人之生命、身體構成威脅，應
    屬兇器無訛。被告所為如附表編號1 所示之行為，係犯刑法
    第320 條第3 項、第1 項之竊盜未遂罪；如附表編號2 、4
    所為，係犯刑法第320 條第1 項之竊盜罪；如附表編號3 所
    為，係犯刑法第321 條第1 項第3 款之加重竊盜罪。又被告
    為如附表編號3 之竊盜行為，係於密切接近之時地先後實施
    ，侵害同一法益，各行為之獨立性極為薄弱，依一般社會觀
    念，在時間差距上，難以分別，在刑法評價上，應視為數個
    舉動之接續施行，合為包括之一行為予以評價，為接續犯。
    又被告已著手於附表編號1 所示之犯罪行為之實行而不遂，
    為未遂犯，依刑法第25條第2 項規定，按既遂犯之刑度減輕
    之。再被告所犯上開4 罪，犯意各別，行為互殊，應予分論
    併罰。爰審酌被告素行非佳，前有多次竊盜前案（參卷附之
    臺灣高等法院被告前案紀錄表），年輕力壯，竟不思正途營
    生，貪圖小利，短期內一再竊取他人財物，行為實屬不該，
    惟其犯後坦承犯行，態度尚可，所得利益尚微，部分財物亦
    已返還被害人，被害人所生之損害非鉅及兼衡檢察官具體求
    刑等一切情狀，分別量處如附表主文欄所示之刑，並定其應
    執行之刑。至扣案剪刀1 支，為被告所有，並供犯附表編號
    3 竊盜罪所用之物，業據被告供承明確在卷（見本院卷第25
    頁背面），應依刑法第38條第1 項第2 款之規定宣告沒收。
據上論斷，應依刑事訴訟法第273 條之1 第1 項、第299 條第1
項前段，刑法第320 條第1 項、第3 項、第321 條第1 項第3 款
、第25條第2 項、第51條第5 款、第38條第1 項第2 款，刑法施
行法第1 條之1 ，判決如主文。
本案經檢察官顏珮珊到庭執行職務
中    華    民    國    97    年    1     月    31    日
                  刑事第二庭    法  官  陳海寧
以上正本證明與原本無異。
如不服本判決應於收受本判決送達後10日內向本院提出上訴書狀
，其未敘述上訴理由者，並得於提起上訴後10日內向本院補提理
由書狀（均須按他造當事人之人數附繕本）「切勿逕送上級法院
」
中    華    民    國    97    年    2     月    14    日
                                書記官  馮得弟
附錄本案論罪科刑法條
刑法第320條（普通竊盜罪、竊佔罪）
意圖為自己或第三人不法之所有，而竊取他人之動產者，為竊盜
罪，處 5 年以下有期徒刑、拘役或 5 百元以下罰金。
意圖為自己或第三人不法之利益，而竊佔他人之不動產者，依前
項之規定處斷。
前二項之未遂犯罰之。
刑法第321條（加重竊盜罪）
犯竊盜罪而有左列情形之一者，處 6 月以上、 5 年以下有期徒
刑：
一  於夜間侵入住宅或有人居住之建築物、船艦或隱匿其內而犯
    之者。
二  毀越門扇、牆垣或其他安全設備而犯之者。
三  攜帶兇器而犯之者。
四  結夥三人以上而犯之者。
五  乘火災、水災或其他災害之際而犯之者。
六  在車站或埠頭而犯之者。
前項之未遂犯罰之。
附表：
┌─┬──┬────┬──┬─┬───────┬───────┬───────┐
│編│犯罪│ 犯  罪 │行為│被│              │              │              │
│  │    │        │    │害│ 竊 得 財 物  │  贓物之處理  │   主    文   │
│號│時間│ 地  點 │方式│人│              │              │              │
├─┼──┼────┼──┼─┼───────┼───────┼───────┤
│1 │96年│屏東縣屏│單獨│戴│著手搜尋及翻找│  未竊得財物  │甲○○竊盜未遂│
│  │11月│東市民生│徒手│紹│戊○○擺放於車│              │，處有期徒刑貳│
│  │11日│路62號前│竊取│明│號YEF－955號機│              │月。          │
│  │21時│處      │    │  │車腳踏板處之行│              │              │
│  │30分│        │    │  │李袋內財物之際│              │              │
│  │許  │        │    │  │，為戊○○發現│              │              │
│  │    │        │    │  │而未遂，甲○○│              │              │
│  │    │        │    │  │原欲騎乘車號P5│              │              │
│  │    │        │    │  │J－591號重型機│              │              │
│  │    │        │    │  │車逃逸，惟該車│              │              │
│  │    │        │    │  │無法發動而棄車│              │              │
│  │    │        │    │  │逃逸。        │              │              │
├─┼──┼────┼──┼─┼───────┼───────┼───────┤
│2 │96年│屏東縣屏│單獨│丁│未上鎖且掛有機│得手後，供己作│甲○○竊盜，處│
│  │11月│東市自立│徒手│福│車鑰匙之車號CH│為交通工具使用│有期徒刑肆月。│
│  │12日│路198 號│行竊│榮│X－451號重型機│。            │              │
│  │9時 │前處    │    │  │車【約值新臺幣│★已還發予丁福│              │
│  │10分│        │    │  │（下同）15,000│榮            │              │
│  │許  │        │    │  │元】。        │              │              │
├─┼──┼────┼──┼─┼───────┼───────┼───────┤
│3 │96年│屏東縣立│單獨│管│(1)消防帶接水頭│得手後，於96年│甲○○攜帶兇器│
│  │11月│體育館  │攜帶│理│  8個、噴水頭2│11月23日9 時30│竊盜，處有期徒│
│  │22日│        │客觀│人│  個（A南區） │分許，騎乘上開│刑柒月，扣案之│
│  │5 時│        │上足│潘│(2)消防帶接水頭│竊得重型機車，│剪刀壹支沒收。│
│  │起至│        │以致│慶│  4個、噴水頭1│載運左列竊得之│              │
│  │至時│        │人死│豐│  個（B南區） │消防帶接水頭6 │              │
│  │10分│        │傷之│  │(3)消防帶接水頭│個、噴水頭1 個│              │
│  │許  │        │兇器│  │  4個、噴水頭1│及編號4 所示之│              │
│  │    │        │剪刀│  │  個（貴賓區左│泵浦1 台，前往│              │
│  │    │        │一把│  │  側）        │設於屏東市凌雲│              │
│  │    │        │行竊│  │【共約值11,200│路151 巷53弄21│              │
│  │    │        │    │  │元】          │號資源回收場變│              │
│  │    │        │    │  │              │賣時，為警查獲│              │
│  │    │        │    │  │              │（其餘消防帶接│              │
│  │    │        │    │  │              │水頭2 個、噴水│              │
│  │    │        │    │  │              │頭3 個則未尋獲│              │
│  │    │        │    │  │              │ ）。         │              │
│  │    │        │    │  │              │              │              │
├─┼──┼────┼──┼─┼───────┤★所查獲之接水├───────┤
│4 │96年│屏東市光│單獨│李│泵浦一台（約值│頭6 個、噴水頭│甲○○竊盜，處│
│  │11月│復路350 │徒手│諭│2,500元）     │1 個已發還予被│有期徒刑月。│
│  │23日│巷3號   │行竊│昇│              │害人丁○○；泵│              │
│  │8 時│        │    │  │              │浦1 台已發還予│              │
│  │30分│        │    │  │              │丙○○。      │              │
│  │許  │        │    │  │              │              │              │
└─┴──┴────┴──┴─┴───────┴───────┴───────┘


司法院資訊處製作；財團法人民間司法改革基金會備份。
